# PATRICK CAMILLO

# Analista de Segurança da Informação



(11) 97114-8588



patrick.camillo@outlook.com

### **SOBRE**

Experiência em gestão de infraestrutura de TI em múltiplos clientes, atendimento e suporte a usuários e implementação de novas tecnologias nos ambientes. Conhecimento avançado em Linux. Contato com desenvolvimento de software em JavaScript e RPAs em Python. Experiência com PowerShell e ambiente Microsoft, inclusive Office 365. Azure e AWS. Inglês avançado. Conhecimento intermediário no ecossistema Salesforce. Apaixonado por melhorar processos e automatizar tarefas.

# **FORMAÇÃO**

## 2019 - 2023 | FACULDADES METROPOLITANAS UNIDAS

Ciência da Computação

# **EXPERIÊNCIAS**

## 2022 - PRESENTE | 9NET TECNOLOGIA

Analista de Segurança da Informação

Gestão de ferramentas de monitoramento de rede e relatórios (PRTG, Zabbix e Grafana). Gestão e manutenção de ambiente em ferramentas SASE (Netskope), CDN e WAF (Akamai). Atuação em projetos de melhoria do ambiente com implantação de novas tecnologias. Manutenção em infraestrutura, redes, servidores e equipamentos.

### 2018 - 2022 | TFA TECNOLOGIA

Analista de Suporte

Gestão de ambiente de TI em múltiplos clientes. Atuação em projetos de melhoria do ambiente com implantação de novas tecnologias. Desenvolvimento de RPAs em Python para automações web. Deploy e gerenciamento de aplicações hospedadas com Docker em servidores Linux. Tratativa com fornecedores de tecnologia. Suporte técnico a usuários. Manutenção em infraestrutura, servidores e equipamentos.

#### **CURSOS COMPLEMENTARES**

#### **CCNAV7: INTRODUCTION TO NETWORKS**

2023 | Cisco Networking Academy

#### FORMAÇÃO LINUX COMPLETA

2023 | Udemy - Matheus Müller

#### INSTALADOR E REPARADOR DE REDES DE COMPUTADORES

2018 | Senac SP